臺灣嘉義地方法院嘉義簡易庭民事簡易判決
111年度嘉簡字第744號
原      告  尚九企業有限公司

法定代理人  張素真  
訴訟代理人  林傳貴  
            林君穗  
被      告  立山岡有限公司

法定代理人  陳姵吟  

上列當事人間給付工程款事件，本院於民國111年10月27日言詞
辯論終結，判決如下：
    主      文
被告應給付原告新臺幣262,539元，及自民國111年9月30日起至
清償日止，按年息5％計算之利息。
訴訟費用新臺幣2,870元由被告負擔。
本判決得假執行。
    事實及理由
原告聲明：被告應給付原告新臺幣（下同）262,539元，及自起
  訴狀繕本送達翌日起至清償日止，按年息5％計算之利息。陳述
  ：原告自民國111年5月間起至同年8月間止承攬被告所定作位
  於嘉義市等縣市之人造石檯面含水槽工程，均已完成交付，被
  告迄今仍未依約給付報酬262,539元。被告辯稱其法定代理人
  陳姵吟遭女兒許瀞勻詐欺一節，無礙於原告之報酬請求權。為
  此依承攬契約之法律關係，請求判決如聲明所示。
被告聲明：原告之訴駁回。陳述：被告法定代理人陳姵吟近年
  因身體欠安，於107年12月間將公司大小章、支票簿、存摺交
  付女兒許瀞勻保管，公司業務亦交其處理，然許瀞勻嗣後竟拒
  絕查帳，且搬離戶籍地與他人同住，陳姵吟認其涉有詐欺罪嫌
  ，已提出刑事告訴。
民法第103條第1項規定「代理人於代理權限內，以本人名義所
  為之意思表示，直接對本人發生效力」，第505條第1項規定「
  報酬應於工作交付時給付之，無須交付者，應於工作完成時給
  付之」。經查：原告主張其承攬被告所定作之工程，均已完成
  交付，被告迄今仍未依約給付報酬262,539元之事實，業據其
  提出對帳單、配置圖為證，且為被告不爭執，堪信為真。被告
  雖否認給付報酬義務，然其自認法定代理人陳姵吟於107年12
  月間將公司大小章、支票簿、存摺交付女兒許瀞勻保管，公司
  業務亦交許瀞勻處理，則原告承攬之工程，縱係許瀞勻出面與
  其訂立契約，因許瀞勻有為被告訂立契約之代理權，難認為無
  權代理，依民法第103條第1項規定，承攬契約直接對被告發生
  效力，被告自應依同法第505條第1項規定給付報酬，是被告否
  認給付報酬義務，尚非可採。從而原告依承攬契約之法律關係
  ，請求被告給付262,539元，及自起訴狀繕本送達翌日即111年
  9月30日起至清償日止，按年息5％計算之利息，為有理由，應
  予准許。
本件係適用簡易程序所為被告敗訴之判決，就原告勝訴部分，
  應依職權宣告假執行，及依職權確定訴訟費用額為2,870元（
  第一審裁判費），命被告負擔。
本件判決事證已臻明確，兩造其餘主張及舉證，核與判決結果
  無影響，不另論述。
中　　華　　民　　國　　111 　年　  11　　月　　10　　日
               臺灣嘉義地方法院嘉義簡易庭
                         法　官  廖政勝
以上正本係照原本作成。　　　　　　　　　　　　　　　　　
如不服本判決，應於判決送達後20日內，向本院提出上訴狀，並
按應送達於他造之人數提出繕本或影本，及繳納第二審裁判費。
中　　華　　民　　國　　111 　年　　11　　月　　10　　日
                         書記官  林金福